---
title: "EDA I: Introduction to R and Data Analysis"
subtitle: "Analyse de Données Master I, MFA et MIDS"
author: "Stéphane Boucheron"
institute: "Université de Paris"
date: "2020/12/11 (updated: `r Sys.Date()`)"
params:
  title: ""
  curriculum: "Master I MIDS et MFA"
  coursetitle: "Présentation"
  lecturer: "Stéphane Boucheron"
  homepage: "http://stephane-v-boucheron.fr/courses/eda/"
  curriculum_homepage: "https://master.math.univ-paris-diderot.fr/annee/m1-mi/"
output:
  xaringan::moon_reader:
    css: ["header-footer.css", "xaringan-themer.css"]
    lib_dir: libs
    seal: false
    includes:
      in_header:
        - 'toc.html'
    nature:
      nature:
      slideNumberFormat: |
        <div class="progress-bar-container">
          <div class="progress-bar" style="width: calc(%current% / %total% * 100%);">
          </div>
        </div>
      highlightStyle: github
      highlightLines: true
      countIncrementalSlides: false
bibliography: mon_chapeau.bib
---
name: layout-general
layout: true
class: left, middle

```{r setup, child="loaders_fixers.Rmd", echo=FALSE, message=FALSE, warning=FALSE}

```

---

```{r , child="title_slide.Rmd", echo=FALSE, message=FALSE, warning=FALSE}

```


---



.fl.w-50[

### Objectifs

- maîtriser les techniques d'analyse de données (régression/analyses factorielles)

- maîtriser les techniques de visualisation 

- utiliser `r fontawesome::fa("r-project")`

- construire des pipelines de traitement de données

]

.fl.w-50[

### Prérequis

- Lien avec le cours de Statistique Fondamentale 

- Analyse matricielle
  
  + Factorisation QR
  
  + Factorisation Cholesky
  
  + Factorisation SVD 

]

.fr[[`r fontawesome::fa("home")` Page du cours](http://stephane-v-boucheron.fr/courses/eda/)]

---

### Environnement  et organisation


.fl.w-50[

- `r fontawesome::fa("r-project")` : un langage/un environnement de calcul

- `r fontawesome::fa("hand-point-right")` installer `r fontawesome::fa("r-project")` (>= 4.1)

- `r fontawesome::fa("hand-point-right")` installer l'IDE `rstudio` depuis [posit.co](https://posit.co)

- `r fontawesome::fa("cubes")` installer une collection de *packages*  (en cours)

] 



.fl.w-50[

`r fontawesome::fa("chalkboard-teacher")` lundi et mercredi deux séances de 1 heure 30

`r fontawesome::fa("laptop-code")` apporter votre ordinateur en classe (ce sont des cours-TP)

]


.fr[[`r fontawesome::fa("home")` Page du cours](http://stephane-v-boucheron.fr/courses/eda/)]


---

### Validation

.
- 2 mini-projets dont un avec soutenance 

- 4 rendus de TP 

- Format `rmarkdown` ou `quarto`


.fr[[`r fontawesome::fa("home")` Page du cours](http://stephane-v-boucheron.fr/courses/eda/)]

