---
title: "Master 1 Mathématiques Fondamentales et Appliquées"
subtitle: "Présentation des Cours du Second Semestre"
author: "Marie-Claude Arnaud et Stéphane Boucheron"
institute: "Université Paris Cité"
params:
  date: "2023/12/11 à 9h00"
  title: "Présentation des Cours du Second Semestre"
  curriculum: "Master Mathématiques et Applications"
  coursetitle: "Accueil"
  lecturer: "Marie-Claude Arnaud et Stéphane Boucheron"
  homepage: "http://stephane-v-boucheron.fr/courses/m1mfa/"
  curriculum_homepage: "https://master.math.univ-paris-diderot.fr/annee/m1-math/"
  institution: "Université Paris Cité"
  campus: "Grands Moulins Bât Sophie Germain Salle 2011"
output:
  xaringan::moon_reader:
    css: ["header-footer.css", "xaringan-themer.css"]
    lib_dir: libs
    seal: false
    nature:
      nature:
      slideNumberFormat: |
        <div class="progress-bar-container">
          <div class="progress-bar" style="width: calc(%current% / %total% * 100%);">
          </div>
        </div>
      highlightStyle: github
      highlightLines: true
      countIncrementalSlides: false
---
name: inter-slide
class: left, middle, inverse

{{ content }}

---
name: layout-general
layout: true
class: left, middle

```{r setup, child="loaders_fixers.Rmd", echo=FALSE, message=FALSE, warning=FALSE}

```


---


```{r child='title_slide.Rmd'}

```


---
template: inter-slide

### `r fontawesome::fa("map", fill="white")`

- [Calendrier du second semestre](#calendrier-du-second-semestre)

- [Période I](#periode-i)

- [Période II](#periode-ii)

- [Organisation des présentations](#organisation-des-presentations)

- [UE semestrielles](#ue-semestrielles)
 
---

template: inter-slide
name: calendrier-du-second-semestre

## Calendrier du second semestre

---

```{r, child="cal-s2-2023.Rmd"}

```

---

template: inter-slide
name: periode-i

## Période I

---

```{r, child="periode1-2023.Rmd"}

```



---
template: inter-slide
name: periode-ii

## Période II

---

```{r, child="periode2-2023.Rmd"}
```


---
template: inter-slide
name: organisation-des-presentations

## Organisation des présentations

---

```{r, child="orga-pres-UE-s2.Rmd"}
```

---

template: inter-slide
name: ue-semestrielles

## UE semestrielles

Horaire : `r hms::as_hms(debut + 17 * quart_d_heure)`

---


### UE Semestrielle I : .red[Initiation à la recherche]


- `r fontawesome::fa("user-graduate")` Intéressant pour qui vise une carrière académique 

- `r fontawesome::fa("book-open-reader")` Étudier une question/un texte sous la responsabilité d'une chercheuse

- `r fontawesome::fa("feather")` Rédiger un mémoire 

-  `r fontawesome::fa("signs-post")`  Pour trouver une chercheuse/un chercheur référent, interrogez les enseignants du Ier semestre   


---

### UE Semestrielle II : .red[Projet]

- Thèmes
  -  `r fontawesome::fa("chart-area")`Statistique 
  - `r fontawesome::fa("dice")` Analyse Numérique  
  - `r fontawesome::fa("dice")` Probabilités  
  - `...`

- Déroulement `r fontawesome::fa("chart-gantt")`
  - `r fontawesome::fa("file-waveform")` Étude d'un problème (par exemple la déconvolution) 
  - `r fontawesome::fa("laptop-code")` Programmation d'une méthode de résolution 
  - `r fontawesome::fa("book")` Rédaction d'un mémoire 
  - `r fontawesome::fa("image")` Soutenance (fin mai) 

[Synopsis](https://master.math.univ-paris-diderot.fr/modules/m1math-s2-projet/)


---

### UE Semestrielle III : .red[Analyse Exploratoire de Données]

.fl.w-50.pa2.f6[

[Page du cours](http://stephane-v-boucheron.fr/courses/eda/)

- `r fontawesome::fa("laptop-code")` 3 Heures de Cours-TP par semaine  (avec votre machine)
- Environnement `r fontawesome::fa("r-project")`
- Validation sur devoirs `r fontawesome::fa("r-project")` + soutenances `r fontawesome::fa("slideshare")`
  + `r fontawesome::fa("image")` `r fontawesome::fa("database")` visualisation, manipulation de tables
  + régression 
  + analyse factorielle

- `r fontawesome::fa("triangle-exclamation")` Prérequis 
  + Analyse Matricielle  (factorisations matricielles)
  + Probabilités  (vecteurs gaussiens, TCL)
  + Statistiques (IC, tests)

Cours recommandé : [Statistique fondamentale](http://master.math.univ-paris-diderot.fr/modules/m1math-s2-stat-fonda/)

[Synopsis](https://master.math.univ-paris-diderot.fr/modules/m1math-s2-ana-donnees/)
]

.fr.w-50.pa2.f6[

```{r, echo=F}
knitr::include_url("https://stephane-v-boucheron.fr/courses/eda/", height="400px")
```


[`r fontawesome::fa("video")`](https://u-paris.zoom.us/rec/share/16AVP8Drr5rYCGcrhZfHsPV5zUp6j1cPSiV0XO98rjWvX3PdOoLC2_-XSUA1c-BM.FeyjLT5dox0WnVcZ)

]
---

### UE Semestrielle IV : .red[Ouverture]


.fl.w-40.pa2[

- Informatique (Master Informatique)

  + [Portail Masters Informatique](http://www.informatique.univ-paris-diderot.fr/formations/masters/accueil)
  + [Parcours Langages et Programmation](http://www.informatique.univ-paris-diderot.fr/formations/masters/langages_et_programmation/accueil)
  + [Parcours IMPAIRS](http://www.informatique.univ-paris-diderot.fr/formations/masters/impairs/accueil)

- Mathématique des parcours du Campus Saint-Germain des Prés 

  + [Parcours Mathématiques Donnés Apprentissage](https://odf.u-paris.fr/fr/offre-de-formation/master-XB/sciences-technologies-sante-STS/mathematiques-donnees-et-apprentissage-K2NDJEIF/master-mathematiques-donnees-et-apprentissage-parcours-mathematiques-modelisation-apprentissage-JT5OADOQ.html)
  + [Parcours Ingénierie mathématiques et biostatistique](https://odf.u-paris.fr/fr/offre-de-formation/master-XB/sciences-technologies-sante-STS/mathematiques-donnees-et-apprentissage-K2NDJEIF/master-mathematiques-donnees-et-apprentissage-parcours-ingenierie-mathematiques-et-biostatistique-JT5O7QE9.html#:~:text=Présentation,sur%20le%20traitement%20des%20données.)

]

.fl.w-60.pa2[

```{r, echo=FALSE, message=FALSE, fig.align='center'}
m <- leaflet::leaflet(width=450, height=400) |>
  leaflet::setView(lat=48.840,
                   lng=2.351, zoom=13) |>
  leaflet::addTiles() |>  # Add default OpenStreetMap map tiles
  leaflet::addMarkers(lat=48.82928,
                      lng=2.38174,
                      popup="Halle aux Farines") |>
  leaflet::addMarkers(lat=48.82717410837418,
                      lng=2.380986213684082,
                      popup="Bâtiment Sophie Germain") |>
  leaflet::addMarkers(lat=48.82671,
                      lng=2.38268,
                      popup="Bâtiment Olympes de Gouges")  |>
  leaflet::addMarkers(lat=48.82851,
                      lng=2.38247,
                      popup="Bâtiment Condorcet")  |>   
  leaflet::addMarkers(lng=2.38004207611084,
                      lat=48.8326901185081,
                      popup="Barge du Crous") |>
  leaflet::addMarkers(lat=48.85534,
                      lng=2.33185,
                      popup="Campus Saint-Germain") 

m

```





]


---

```{r child='closing_slide.Rmd'}

```


