



### Parcours issus du Master I  MFA


|  **Titre**      | **Thèmes**        | **Laboratoire(s)** |
|:----------------|:------------------|:------------------:|
| [Maths Fondamentales](http://master-math-fonda.imj-prg.fr)    |                   |   [IMJ-PRG](https://www.imj-prg.fr)            |
| [M2MO](https://masterfinance.math.univ-paris-diderot.fr)            |  Math-Fi/Dat. Sc. |  [LPSM](http://www.lpsm.paris)               |
| [LMFI](http://master.math.univ-paris-diderot.fr/annee/m2-lmfi/)            |  Logique/Inform.  | [IMJ-PRG/IRIF](https://www.imj-prg.fr)       |
| [Math. Géné.](http://master.math.univ-paris-diderot.fr/annee/m2-agreg/)     |  Prep. Agreg.     |                    |

---

### Parcours Pro Université Paris Cité Campus Grands Moulins

|  **Titre**      | **Thèmes**        | **Apprentissage**     | **Laboratoire(s)** |
|:----------------|:------------------|:---------------------:|:------------------:|
| [ISIFAR](http://master.math.univ-paris-diderot.fr/parcours/isifar/)          |  Math-Fi/Risque   | Oui                   | [LPSM](http://www.lpsm.paris)               |
| Math-Info  (1)  |  Sécurité/Dat. Sc.| Oui                   | [LPSM](http://www.lpsm.paris) / [IRIF](https://www.irif.fr)          |


---

```{r, echo=FALSE, out.width="90%"}
knitr::include_url("https://odf.u-paris.fr/fr/catalogue-des-diplomes-nationaux.html#nav", height = "500")
```

---

### Parcours Université Paris Cité/Campus St-Germain des Prés



|  **Titre**      | **Thèmes**        | **Laboratoire(s)** |
|:----------------|:------------------|:------------------:|
| IMB | [Ingénierie/Bio-Statistique](https://math-info.u-paris.fr/master-mathematiques-et-applications/specialite-ingenierie-mathematique-et-biostatistique/#:~:text=Le%20Master%20d%27Ingénierie%20Mathématique,la%20santé%2C%20les%20sciences%20sociales.) | [MAP5](https://map5.mi.parisdescartes.fr) |
| MMA | [Maths-Modélisation-Apprentissage](https://math-info.u-paris.fr/master-mathematiques-et-applications/specialite-mathematiques-modelisation-apprentissage) | [MAP5](https://map5.mi.parisdescartes.fr) |
| MVA | [Maths-Vision-Apprentissage](https://math-info.u-paris.fr/en/master-in-mathematics-and-applications/2d-year-mathematics-computer-vision-and-machine-learning) | [MAP5](https://map5.mi.parisdescartes.fr)  |


---

### Campus Saint-Germain des Prés

```{r, echo=FALSE, message=FALSE, fig.align='center', fig.width=8}
require(magrittr)
m <- leaflet::leaflet() %>%
  leaflet::setView(lat=48.85552,
                      lng=2.33152, zoom=12) %>%
  leaflet::addTiles() %>%  # Add default OpenStreetMap map tiles
  leaflet::addMarkers(lat=48.85552,
                      lng=2.33152,
                      popup="Bâtiment Saint-Pères")

m
```


---

### Parcours autres universités


|  **Titre**      | **Thèmes**        | **Laboratoire(s)** | **Établissement** |
|:----------------|:------------------|:------------------:|:------------------:|
| [Modélisation](https://www.ljll.math.upmc.fr/MathModel/)  |  Ana. Num.        |  [J.L. Lions](https://www.ljll.math.upmc.fr/?lang=fr)         |  SU |
| [Probabilités](https://sciences.sorbonne-universite.fr/formation-sciences/masters/master-mathematiques-et-applications/m2-parcours-probabilites-et-modeles)  |  Probabilités     |  [LPSM](http://www.lpsm.paris) | SU |
| [Statistique](https://m2stat.sorbonne-universite.fr) | Statistique | [LPSM](http://www.lpsm.paris) | SU |
| [MASH](https://dauphine.psl.eu/formations/masters/mathematiques-et-applications/m2-mathematiques-apprentissage-sciences-humanites)  | Statistique | [CEREMADE]() | PSL |
| [ISEFAR](https://isifar.parisnanterre.fr) | Statistique | [Modal'X](https://modalx.parisnanterre.fr) | Paris-Ouest |
| ...   |   |   |   |
